【裁判字號】    98,訴,311
【裁判日期】    980526
【裁判案由】    偽造文書等
【裁判全文】
臺灣嘉義地方法院刑事判決               98年度訴字第311號
公  訴  人  臺灣嘉義地方法院檢察署檢察官
被      告  丙○○
                    之8
選任辯護人  林春發律師
上列被告因偽造文書等案件，經檢察官提起公訴（九十八年度偵
字第二一五二號、第二五七四號、第二五七五號），被告於準備
程序中就被訴事實為有罪之陳述，經本院合議庭裁定由受命法官
改依簡式程序審理，判決如下：
    主  文
丙○○共同行使偽造公文書，足以生損害於公眾及他人，處有期
徒刑壹年貳月，扣案附表三編號一、編號二所示之物、偽造如附
表二編號一、編號二之公印文、署名均沒收；又共同行使偽造公
文書，足以生損害於公眾及他人，處有期徒刑壹年肆月，扣案附
表三編號一、編號二所示之物、偽造如附表二編號三、編號四之
公印文、署名均沒收；又共同行使偽造公文書，足以生損害於公
眾及他人，處有期徒刑壹年，扣案附表三編號一、編號二所示之
物、偽造如附表二編號五、編號六之公印文、署名均沒收；又共
同偽造公印文，處有期徒刑伍月，扣案附表三編號三所示之物沒
收。應執行有期徒刑貳年拾月，扣案附表三編號一至編號三所示
之物及偽造如附表二編號一至編號六公印文、署名（各計陸枚）
均沒收。
    犯 罪 事 實
一、丙○○與某自稱「黃先生」及其他數名真實姓名、年籍均不
    詳之成年男子共組詐欺集團，並共同基於意圖為自己不法之
    所有及行使偽造公文書之犯意聯絡，由該詐欺集團成員分別
    於附表一編號一、二所示之時間，以電話向陳啟超、乙○○
    佯稱係臺灣臺北地方法院檢察署人員，並以附表一編號一、
    二「詐騙理由及手法欄」之理由，分別向陳啟超、乙○○詐
    稱需將金錢提交地檢署監管，並會派員前往取款云云。通話
    完畢後，該「黃先生」之詐騙集團成員即先行在某不詳地點
    偽造附表一編號一、二「出具之文件欄」所示之「臺北地方
    法院地檢署監管科公文」、「臺北地檢署監管科收據」（詳
    細日期文號如附表一所載）各一份，其上並均有「檢察官：
    黃河村」署名、「臺灣臺北地方法院檢察署印」之公印文各
    一枚，足以生損害於臺灣臺北地方法院檢察署執行職務之公
    信性、業務管理之正確性及「黃河村」之權益。偽造完畢後
    ，黃先生隨即將上揭公文、收據傳真與丙○○，丙○○即依
    從「黃先生」指示，分別於附表一所示之九十八年二月十八
    日下午三時許、同年二月二十六日上午十一時許，至陳啟超
    、乙○○住處，佯稱其係檢察官派來之人員，並分別將「黃
    先生」所傳真如附表一編號一、二「出具之文件欄」所載偽
    造之臺北地方法院地檢署監管科公文、臺北地檢署監管科收
    據各一份持以交付予陳啟超、乙○○而行使之，而足以生損
    害於臺灣臺北地方法院檢察署執行職務之正確性及黃河村、
    陳啟超、乙○○，並致使附表一編號一、二所示之陳啟超、
    乙○○分別因此陷於錯誤，陳啟超即於九十八年二月十八日
    下午三時許將新臺幣（下同）一百萬元、乙○○於同年二月
    二十六日上午十一時許將一百五十萬元交予丙○○而得手。
    丙○○與「黃先生」等真實姓名年籍不詳成年人，另共同基
    於意圖為自己不法之所有及行使偽造公文書之犯意聯絡，由
    該詐欺集團成員於附表一編號三所示之時間，以電話向甲○
    ○佯稱係臺灣臺北地方法院檢察署人員，並以附表一編號三
    「詐騙理由及手法欄」之理由，向甲○○詐稱需將金錢提交
    地檢署監管，並會派員前往取款云云。通話完畢後，該「黃
    先生」所屬之詐騙集團成員即先在某不詳地點偽造附表一編
    號三「出具之文件欄」所示之「臺北地方法院地檢署監管科
    公文」、「臺北地檢署監管科收據」（詳細日期文號如附表
    一所載）各一份，其上並均有「檢察官：黃河村」署名、「
    臺灣臺北地方法院檢察署印」之公印文各一枚，足以生損害
    於臺灣臺北地方法院檢察署執行職務之公信性、業務管理之
    正確性及「黃河村」之權益，並由黃先生將上揭公文、收據
    傳真與丙○○，丙○○即依從「黃先生」指示，於九十八年
    三月四日下午二時許，前往甲○○住處，佯稱其係檢察官派
    來收款人員，並將「黃先生」所傳真如附表一編號三「出具
    之文件欄」所載偽造之臺北地方法院地檢署監管科公文、臺
    北地檢署監管科收據各一份持以交付予甲○○而行使之，而
    足以生損害於臺灣臺北地方法院檢察署執行職務之正確性及
    黃河村、甲○○，致甲○○陷於錯誤，由丙○○陪同前往嘉
    義市○區○○街二四五號「北社郵局」提領一百三十五萬元
    時，因遭該郵局行員查覺有異而報警查獲，始未得逞，並扣
    得0000000000號、0000000000號行動
    電話二支、臺北地方法院地檢署監管科公文、臺北地檢署監
    管科收據各一份、偽造之陳志強國民身分證一枚及超商接收
    傳真收據三份。
二、丙○○於加入上揭「黃先生」所組之詐欺集團後，黃先生為
    避免丙○○真實身分為人察覺欲偽造證件，丙○○即與黃先
    生共同基於供冒用身分使用，而偽造國民身分證及身分證上
    公印文之犯意聯絡，於九十八年二月二十七日，在臺北縣三
    峽鎮金沙汽車旅館內，由丙○○將其所有之照片交與「黃先
    生」後，即由黃先生偽造「陳志強」之國民身分證以及該身
    分證上所需之「內政部印」公印文，於九十八年三月初某日
    以郵遞寄至丙○○位於桃園縣中壢市○○路一八七巷一弄七
    號住處之方式交予丙○○，由丙○○隨身攜帶以隱藏真實身
    分，足生損害於內政部、戶政機關對於身分證管理之正確性
    與陳志強。而丙○○尚未使用，即於前述九十八年三月四日
    為警查獲時，在丙○○身上扣得上揭偽造之陳志強國民身分
    證一枚。
三、案經乙○○、陳啟超及甲○○訴由嘉義市政府警察局第一分
    局報告臺灣嘉義地方法院檢察署檢察官偵查起訴。
    理  由
一、本件係經被告丙○○於準備程序當庭表示認罪，而經本院裁
    定以簡式審判程序加以審理，則依據刑事訴訟法第二百七十
    三條之二、同法第一百五十九條第二項之規定，不適用傳聞
    法則有關限制證據能力之相關規定，合先敘明。
二、訊據被告丙○○就上開事實於警詢、檢察官偵訊及本院審理
    時均坦承不諱，核與證人即被害人陳啟超、乙○○、甲○○
    、陳志強於警詢之指述情節相符，並有搜索扣押筆錄、扣押
    物品收據、扣押物品目錄表、陳志強個人戶籍資料各一份、
    陳志強真實國民身分證影本二份、附表一偽造之臺北地方法
    院地檢署監管科公文、臺北地檢署監管科收據計各三份、偽
    造之陳志強國民身分證一枚、傳真資料三份，以及手機二支
    扣案可證，足徵被告自白與事實相符，應堪採信。復按共同
    實施犯罪行為，在合同意思範圍內，相互利用他人之行為，
    以達其犯罪之目的，原不必每一階段均參與，祇須分擔犯罪
    行為之一部，即應對於全部所發生之結果共同負責；又共同
    正犯之意思聯絡，不限於事前有所協定，於行為當時，基於
    相互之認識，以共同犯罪之意思參與者，亦無礙於共同正犯
    之成立。倘犯罪結果係因共犯之合同行為所致者，無論出於
    何人所為，在共犯間均應同負全部之責，並無分別何部分為
    孰人實行之必要（最高法院九十二年度臺上字第六二六五號
    、九十五年度臺上字第三四八九號、第三七三九號判決意旨
    參照）。查本件被告雖無證據證明其有親自實施以電話詐騙
    被害人、偽造公文書、偽造身分證及內政部公印文，惟其配
    合詐欺集團成員行騙、交付照片，自「黃先生」處取得偽造
    之公文、收據前往向被害人收款，並取得黃先生偽造完畢之
    國民身分證後攜帶在身上，其犯罪型態具有相當縝密之計畫
    與組織，堪認被告與共犯黃先生等詐欺集團成員相互間就持
    偽造之公文書詐騙被害人行為，以及為避免身分遭發現而偽
    造身分證及其上公印文等節，具有相互利用之合同意思，仍
    應互相分擔犯罪行為，對於全部犯罪結果，應共同負責。綜
    上，本件事證明確，被告犯行洵堪認定，應予依法論科。
三、論罪科刑：
  (一)按國民身分證係由主管機關核發作為本國人士身分之證明，
    屬於品行能力相類證書之一種，原屬刑法第二百十二條之特
    種文書，惟戶籍法第七十五條於九十七年五月二十八日修正
    公布，針對國民身分證之偽造、變造犯行予以明文規定，相
    較於刑法第二百十二條係針對所有一般特種文書之偽造、變
    造犯行，應屬於特別規定而優先適用；又偽造國民身分證，
    並不當然需要偽造國民身分證上之公印文，是偽造國民身分
    證，自不能當然包括偽造公印文在內。而偽造公印或公印文
    ，刑法第二百十八條既有獨立處罰規定，且較戶籍法第七十
    五條第一項規定之處罰為重，則於偽造國民身分證同時偽造
    公印或公印文者，即難僅論以戶籍法第七十五條第一項之罪
    ，而置刑法第二百十八條第一項處刑較重之罪於不問，故偽
    造國民身分證，如有偽造公印文之行為，仍應構成刑法第二
    百十八條第一項之偽造公印文之罪（最高法院九十七年度臺
    上字第五一一四號判決意旨參照）。查扣案之身分證，其上
    反光防偽線各段長度不一、呈現歪斜現象，且各項利用光源
    折射、透光呈現圖形之防偽措施均缺乏，線條較為模糊，四
    周截角及塑膠外膜線條均歪斜，業經本院當庭勘驗比對真實
    身分證無誤，是上揭身分證一般人以肉眼仔細端倪，即可辨
    識非屬真正之身分證，且因其上各項防偽措施缺乏，顯非以
    戶政機關蓋有真正內政部印文之空白身分證作為偽造之紙本
    ，足認扣案「陳志強」身分證上該內政部印文應係偽造。被
    告意圖供冒用身分使用，而與黃先生共同偽造國民身分證及
    其上所蓋印之「內政部印」，該「內政部印」係用以表明公
    務主體之同一性，而為內政部於職務上所使用之印信，核屬
    公印，揆諸前開說明，被告上揭偽造「陳志強」國民身分證
    及其上「內政部印」印文行為，非僅構成戶籍法第七十五條
    第一項之罪，仍構成刑法第二百十八條第一項之偽造公印文
    犯行。
  (二)按公文書係指公務員職務上製作之文書，刑法第十條第三項
    定有明文。而刑法上偽造文書罪，係著重於保護公共信用之
    法益，即使該偽造文書所載名義製作人實無其人，而社會上
    一般人仍有誤信其為真正文書之危險，仍難阻卻犯罪之成立
    （最高法院五十四年臺上字第一四０四號判例意旨參照）。
    扣案之臺北地方法院地檢署監管科公文書及收據，雖係以臺
    北地方法院檢察署監管科之名義製作，且該檢察署實際上並
    無此一單位，然其內容均與犯罪偵查事項有關，核與檢察署
    之業務相當，一般人苟非熟知檢察組織，尚不足以分辨該單
    位是否實際存在，仍有誤信該文書為公務員職務上所製作之
    真正文書之危險，揆諸前揭判例意旨，堪認應仍為偽造之公
    文書無訛。
  (三)故核被告犯罪事實一附表一編號一、二所為（陳啟超、乙○
    ○部分），均係犯刑法第二百十六條、第二百十一條之行使
    偽造公文書罪及同法第三百三十九條第一項之詐欺取財既遂
    罪；犯罪事實一附表一編號三所為（甲○○部分），係犯刑
    法第二百十六條、第二百十一條之行使偽造公文書罪及同法
    第三百三十九條第三項、第一項之詐欺取財未遂罪；犯罪事
    實二所為，係犯戶籍法第七十五條第一項偽造國民身分證罪
    、刑法第二百十八條第一項偽造公印文罪。公訴人就被告偽
    造身分證行為，漏未慮及戶籍法之修正規定，而認應論以偽
    造特種文書罪，容有誤會；另公訴人漏未論及被告偽造公印
    文之犯行，亦有未洽，惟此部分事實與起訴經本院認定有罪
    之偽造身分證部分，有想像競合犯裁判上一罪關係，本院自
    得併予審究，並變更起訴法條，先予敘明。被告就上揭行使
    偽造公文書、詐欺取財既遂、詐欺取財未遂、偽造國民身分
    證及公印文等罪行，與自稱「黃先生」及其餘詐欺集團姓名
    年籍不詳之成年人間，有犯意聯絡及行為分擔，為共同正犯
    。被告及該詐欺集團成員先後在附表一「出具之文件欄」所
    載之「臺北地方法院地檢署監管科公文」、「臺北地檢署監
    管科收據」上，偽造「黃河村」署名、「臺灣臺北地方法院
    檢察署印」公印文之行為，其中偽造署名、偽造公印文之行
    為均係偽造該等公文書之階段行為；偽造公文書後進而持以
    行使，偽造之低度行為，分別為行使之高度行為所吸收，均
    不另論罪。被告就犯罪事實一於行使偽造公文書之時，亦係
    從事施以詐術之詐欺取財犯行之一部分，是以被告所犯之行
    使偽造公文書及詐欺取財既遂罪，以及行使偽造公文書與詐
    欺取財未遂罪之間，均應具有犯罪時間上之重疊關係，而可
    評價為一行為觸犯數個相異之罪名，為想像競合犯，依刑法
    第五十五條前段規定，均從一重之行使偽造公文書罪處斷。
    又被告就犯罪事實二所犯戶籍法第七十五條第一項偽造國民
    身分證罪、刑法第二百十八條第一項偽造公印文罪間，亦係
    以一行為同時觸犯上開各罪名，為想像競合犯，應依刑法第
    五十五條規定從一重論以偽造公印文罪（司法院三十四年院
    解字第三０二０號解釋及司法院大法官會議解釋第八二號解
    釋意旨參照）。另被告就上揭三次行使偽造公文書罪，以及
    偽造公印文罪，其犯罪時間、地點顯有差異，且行為有異，
    犯意個別，應與分論併罰。至上揭偽造之公文書上之「臺灣
    臺北地方法院檢察署印」、國民身分證上之「內政部印」，
    因該等印文除以偽造之公印、印章偽造外，仍有可能係以影
    印或電腦描繪等其他方式偽造而成，是在無積極證據證明該
    偽造之「臺灣臺北地方法院檢察署印」、「內政部印」公印
    文，係以偽造之公印加以偽造之情形下，本諸罪疑唯輕原則
    ，應認該「臺灣臺北地方法院檢察署印」、「內政部印」之
    公印文，均係以其他不詳方式偽造而成，而非先偽造公印章
    後，再蓋印其上而偽造公印文，均附此敘明。
  (四)又辯護人雖主張本件被告就犯罪事實一附表一編號一、二部
    分，應符合自首規定。惟按刑法第六十二條所謂發覺，固非
    以有偵查犯罪權之機關或人員確知其人犯罪無誤為必要，而
    於對其發生嫌疑時，即得謂為已發覺；但此項對犯人之嫌疑
    ，仍須有確切之根據得為合理之可疑者，始足當之，若單純
    主觀上之懷疑，要不得謂已發生嫌疑，有最高法院七十二年
    臺上字第六四一號判例可資參照。故偵查犯罪之人員本於證
    據，而對於被告有無犯罪嫌疑產生合理懷疑後，被告始坦承
    犯行，應僅屬自白而非自首。查犯罪事實一附表一編號一被
    害人陳啟超於九十八年二月十八日即報警，並於當次在布袋
    分局義竹分駐所警詢筆錄陳稱到場取款之人為丙○○（因被
    告於交付與陳啟超之公文、收據上有簽其真實姓名），復於
    同年三月五日至布袋分局義竹分駐所自六人照片中，指認出
    被告照片為到場取款之人，有陳啟超之上揭二次警詢筆錄、
    指認犯罪嫌疑人紀錄表在卷可參；再犯罪事實一附表一編號
    二被害人乙○○，於九十八年二月二十八日先至彰化縣警察
    局芳苑分局竹塘分駐所報案，再於同年三月五日，因見報紙
    刊載嘉義市警察局偵破詐欺集團，自行到警局瞭解，並於同
    日製作警詢筆錄時，經員警提示同類型公文、收據、被告照
    片各項，而指認被告為到場取款之人，亦有乙○○上揭警詢
    筆錄、指認照片、彰化縣警察局芳苑分局竹塘分駐所受理刑
    事案件報案三聯單各一份在卷可佐，而被告於九十八年三月
    五日凌晨一時十分起製作之第二次警詢筆錄時，僅坦稱有於
    九十八年二月十日至屏東、同年二月二十五日至苗栗縣通宵
    鎮向四十餘歲男子取款、於同年三月四日向甲○○取款，遲
    至九十八年三月十日第三次警詢筆錄時，始坦稱有至彰化縣
    竹塘鄉、嘉義縣義竹鄉，分別向年邁男子取款等語，亦有被
    告上揭二次警詢筆錄可參。是本件犯罪事實一附表一編號一
    、二被害人陳啟超、乙○○部分，於被告坦承犯行前，有偵
    查犯罪權限之嘉義縣警察局布袋分局義竹分駐所、嘉義市警
    察局第一分局員警，均已掌握確切之根據得為合理之可疑，
    被告始坦承犯行，自均僅為自白犯罪，而與自首要件不符，
    自不適用自首減輕其刑規定
  (五)爰審酌被告尚無刑事犯罪紀錄，有臺灣高等法院被告前案紀
    錄表附卷可按，素行尚佳，然不思正途，圖謀非法所得參與
    詐欺集團，假借司法機關名義詐騙他人財物，嚴重危害司法
    信譽，惡性非淺，惟於上開犯罪集團中所擔當之角色與分工
    尚非元兇首惡，暨其智識、素行、犯罪動機、目的、手段，
    犯罪所生之危害，及犯後坦承犯行，態度良好、亦表悔意等
    一切情狀，分別量處如主文所示之刑，並定其應執行刑，以
    示懲儆。至檢察官就本案雖分別具體求處有期徒刑三年（被
    害人陳啟超部分）、四年（被害人乙○○部分）、一年六月
    （被害人甲○○部分），惟按「刑事審判之量刑，在於實現
    刑罰權之分配的正義。故法院對有罪之被告科刑，應符合罪
    刑相當之原則，使罰當其罪，以契合人民之法律感情。此所
    以刑法第五十七條明定科刑時應審酌一切情狀，尤應注意該
    條所列各款事項，以為科刑輕重之標準。」，迭經最高法院
    九十三年度臺上字第三九七三號、九十四年度臺上字第二一
    三一號、九十四年度臺上字第二二七五號等刑事判決在案，
    本院審酌刑法第五十七條各款所臚列情事，並考量被告在詐
    欺集團成員中，並非立於主導地位，及其犯罪情節、行為手
    段，並已知坦承犯行等各項情狀，認為分別科處如主文所示
    之刑即可達罰當其罪，檢察官之求刑稍屬過重，附此敘明。
  (六)又按被告用以詐欺取財之偽造、變造等書類，既已交付於被
    害人收受，則該物非屬被告所有，除偽造書類上偽造之印文
    、署押，應依刑法第二百十九條予以沒收外，依同法第三十
    八條第三項之規定，即不得再對各該書類諭知沒收（最高法
    院四十三年臺上字第七四七號判例意旨參照）。查如事實欄
    所示偽造之附表一「臺北地方法院地檢署監管科公文」、「
    臺北地檢署監管科收據」等公文書，既已分別交付被害人陳
    啟超、乙○○、甲○○收受，自非屬被告或共犯所有之物，
    無從逕予沒收，然上開偽造公文書上偽造之「臺灣臺北地方
    法院檢察署印」公印文、「黃河村」署名各一枚，不問屬於
    犯人與否，仍應依刑法第二百十九條規定沒收之，並依主從
    相隨法理，於各該主文項下諭知沒收。另扣案附表三編號一
    、編號二手機二支，均為被告所有，並作為與黃先生各次聯
    絡取款事宜所用之物（其中0000000000號門號為
    九十七年二月十八日啟用、0000000000號為八十
    九年八月二十五日啟用），業據被告於本院供述在卷，並有
    上揭二門號申請人資料附卷可參，均為被告所有，供本件犯
    罪事實一所載三次聯絡向被害人取款所用之物，自應依刑法
    第三十八條第一項第二款，均予以沒收。再扣案附表三編號
    三偽造之「陳志強」國民身分證一枚，為綽號「黃先生」之
    人所偽造，而交予供作被告犯本案犯罪使用之物，業據被告
    供承在卷，此部分應依刑法第三十八條第一項第二款之規定
    宣告沒收，而此等國民身份證上偽造之「內政部印」公印文
    一枚，已因該等證件均經沒收，而在諭知沒收之範圍內，爰
    均不再另依刑法第二百十九條之規定重複諭知沒收（最高法
    院六十三年臺上字第二七七０號判例意旨參照），在此一併
    敘明。
據上論斷，應依刑事訴訟法第二百七十三條之一第一項、第二百
九十九條第一項前段、第三百條，戶籍法第七十五條第一項，刑
法十一條、第二十八條、第二百十六條、第二百十一條、第二百
十八條第一項、第三百三十九條第一項、第三項、第五十五條、
第五十一條第五款、第二百十九條、第三十八條第一項第二款，
刑法施行法第一條之一第一項、第二項前段，判決如主文。
本案經檢察官廖俊豪到庭執行職務。
中    華    民    國    98    年    5     月    26    日
                  刑事第一庭    法  官  黃琴媛
以上正本證明與原本無異。
如不服本判決應於收受判決後10日內向本院提出上訴書狀，並應
敘述具體理由；其未敘述上訴理由者，應於上訴期間屆滿後20日
內向本院補提理由書（均須按他造當事人之人數附繕本）「切勿
逕送上級法院」。告訴人或被害人如對於本判決不服者，應具備
理由請求檢察官上訴，其上訴期間之計算係以檢察官收受判決正
本之日期為準。
中    華    民    國    98    年    5     月    26    日
                                書記官  洪敏芳
附錄論罪科刑法條：
中華民國刑法第211條
偽造、變造公文書，足以生損害於公眾或他人者，處一年以上七
年以下有期徒刑。
中華民國刑法第216條
行使第二百十條至第二百十五條之文書者，依偽造、變造文書或
登載不實事項或使登載不實事項之規定處斷。
中華民國刑法第218條第1項
偽造公印或公印文者，處五年以下有期徒刑。
中華民國刑法第339條
意圖為自己或第三人不法之所有，以詐術使人將本人或第三人之
物交付者，處五年以下有期徒刑、拘役或科或併科一千元以下罰
金。
以前項方法得財產上不法之利益或使第三人得之者，亦同。
前二項之未遂犯罰之。
戶籍法第75條第1項
意圖供冒用身份使用，而偽造、變造國民身份證，足以生損害於
公眾或他人者，處五年以下有期徒刑、拘役或科或併科新臺幣五
十萬元以下罰金。
附表一
┌──┬───┬──────┬─────────────────┬───┬──────────────┐
│編號│被害人│詐騙時間    │詐騙理由及手法                    │詐騙金│丙○○取款時出具之文件      │
│    │      │            │                                  │額（單│                            │
│    │      │            │                                  │位：新│                            │
│    │      │            │                                  │臺幣）│                            │
├──┼───┼──────┼─────────────────┼───┼──────────────┤
│ 一 │陳啟超│98年2月18日 │陳啟超於左揭時間，在其嘉義縣義竹鄉│100萬 │偽造之九十八年二月十八日臺北│
│    │      │下午1時許   │義竹村108之118號住處，接獲自稱檢察│      │地方法院地檢署監管科九十七年│
│    │      │            │官之人電話，佯稱陳啟超因積欠他人金│      │度存字第266號公文（提存物受 │
│    │      │            │錢，涉犯詐欺罪嫌將遭收押，而需要新│      │取人姓名陳啟超）、九十八年二│
│    │      │            │臺幣（下同）100萬之交保金，致陳啟 │      │月十八日臺北地檢署監管科九十│
│    │      │            │超陷於錯誤，於98年2月18日下午3時許│      │七年度金字第00266號收據（申 │
│    │      │            │，提領100萬元後並在嘉義縣義竹鄉農 │      │請人陳啟超）各一份。        │
│    │      │            │會將100萬元交與丙○○。           │      │                            │
├──┼───┼──────┼─────────────────┼───┼──────────────┤
│ 二 │乙○○│98年2月24日 │乙○○於左揭時間，在其彰化縣竹塘鄉│150萬 │偽造之九十八年二月二十五日臺│
│    │      │上午8時許   │竹林路1段240號住處，接獲自稱檢察官│      │北地方法院地檢署監管科九十七│
│    │      │            │之人電話，佯稱乙○○之證件遭人冒用│      │年度存字第266號公文（提存物 │
│    │      │            │，其不動產將遭查封，如要免除查封程│      │受取人姓名乙○○）、九十八年│
│    │      │            │序，則須提領現金新臺幣（下同）150 │      │二月二十五日臺北地檢署監管科│
│    │      │            │萬元交由臺灣臺北地方法院檢察署監管│      │九十七年度金字第00266號收據 │
│    │      │            │，致乙○○陷於錯誤，提領150萬元後 │      │（申請人乙○○）各一份。    │
│    │      │            │，於98年02月26日上午11時許，在其住│      │                            │
│    │      │            │處將150萬元交與丙○○。           │      │                            │
├──┼───┼──────┼─────────────────┼───┼──────────────┤
│ 三 │甲○○│98年3月4日下│甲○○於左揭時間，在其嘉義市西區小│未交付│偽造之九十八年三月四日臺北地│
│    │      │午2時許     │湖里後驛156號住處，接獲自稱地檢署 │      │方法院地檢署監管科九十七年度│
│    │      │            │監管科人員之電話，佯稱甲○○之金融│      │存字第266號公文（提存物受取 │
│    │      │            │帳戶有異常，須提領現金新臺幣（下同│      │人姓名甲○○）、九十八年三月│
│    │      │            │）135萬元交由臺灣臺北地方法院檢察 │      │四日臺北地檢署監管科九十七年│
│    │      │            │署監管，致甲○○限於錯誤，偕同到其│      │度金字第00266號收據（申請人 │
│    │      │            │住處取款之丙○○前往郵局領款，款項│      │甲○○）各一份。            │
│    │      │            │尚未領出即由郵局人員報警查獲。    │      │                            │
└──┴───┴──────┴─────────────────┴───┴──────────────┘
附表二：
┌──┬─────────────┬──────────────┐
│編號│  文  書  名  稱          │偽造之印文、署名及數量      │
├──┼─────────────┼──────────────┤
│一  │九十八年二月十八日臺北地方│檢察官「黃河村」署名壹枚、「│
│    │法院地檢署監管科九十七年度│臺灣臺北地方法院檢察署印」印│
│    │存字第266號公文一份       │文壹枚                      │
├──┼─────────────┼──────────────┤
│二  │九十八年二月十八日臺北地檢│檢察官「黃河村」署名壹枚、「│
│    │署監管科九十七年度金字第00│臺灣臺北地方法院檢察署印」印│
│    │266號收據一份             │文壹枚                      │
├──┼─────────────┼──────────────┤
│三  │九十八年二月二十五日臺北地│檢察官「黃河村」署名壹枚、「│
│    │方法院地檢署監管科九十七年│臺灣臺北地方法院檢察署印」印│
│    │度存字第266號公文一份     │文壹枚                      │
├──┼─────────────┼──────────────┤
│四  │九十八年二月二十五日臺北地│檢察官「黃河村」署名壹枚、「│
│    │檢署監管科九十七年度金字第│臺灣臺北地方法院檢察署印」印│
│    │00266號收據一份           │文壹枚                      │
├──┼─────────────┼──────────────┤
│五  │九十八年三月四日臺北地方法│檢察官「黃河村」署名壹枚、「│
│    │院地檢署監管科九十七年度存│臺灣臺北地方法院檢察署印」印│
│    │字第266號公文一份         │文壹枚                      │
├──┼─────────────┼──────────────┤
│六  │九十八年三月四日臺北地檢署│檢察官「黃河村」署名壹枚、「│
│    │監管科九十七年度金字第0026│臺灣臺北地方法院檢察署印」印│
│    │6號收據一份               │文壹枚                      │
└──┴─────────────┴──────────────┘
附表三
┌──┬─────────────┬──────────────┐
│編號│    物   品   名   稱     │    所   有    人           │
├──┼─────────────┼──────────────┤
│一  │0000000000號行動電話壹支（│丙○○                      │
│    │含ＳＩＭ卡）              │                            │
├──┼─────────────┼──────────────┤
│二  │0000000000號行動電話壹支（│丙○○                      │
│    │含ＳＩＭ卡）              │                            │
├──┼─────────────┼──────────────┤
│三  │偽造之「陳志強」身分證壹枚│丙○○                      │
└──┴─────────────┴──────────────┘


司法院資訊處製作；財團法人民間司法改革基金會備份。
